【裁判字號】    97,交聲,124
【裁判日期】    970430
【裁判案由】    聲明異議
【裁判全文】
臺灣嘉義地方法院交通事件裁定         97年度交聲字第124號
原處分機關  交通部公路總局嘉義區監理所嘉義市監理站
異  議  人
即受處分人  乙○○
上列異議人即受處分人因違反道路交通管理處罰條例案件，對於
交通部公路總局嘉義區監理所嘉義市監理站於民國九十七年四月
十四日所為之處分（原處分案號：嘉監義裁字第裁七六—Ｌ00
000000號），聲明異議，本院裁定如下：
    主  文
原處分撤銷。
乙○○汽車駕駛人，駕駛汽車有違反道路交通管理處罰條例之行
為，經交通勤務警察制止時，不聽制止或拒絕停車接受稽查而逃
逸，處罰鍰新臺幣參仟元，並記違規點數壹點。
    理  由
一、按汽車駕駛人，駕駛汽車有違反本條例之行為，經交通勤務
    警察或依法令執行交通稽查任務人員制止時，不聽制止或拒
    絕停車接受稽查而逃逸者，除按各該條規定處罰外，處新臺
    幣（下同）三千元以上六千元以下罰鍰，並記違規點數一點
    ，道路交通管理處罰條例第六十條第一項、第六十三條第一
    項第一款分別定有明文。
二、原處分意旨略以：異議人即受處分人乙○○駕駛車牌號碼五
    五一三—ＪＢ號自用小客貨車，於民國九十七年三月八日下
    午二時五十七分許，途經台一線下員林段時，有闖紅燈直行
    （闖紅燈部分，業據異議人繳清罰鍰二千七百元），經警鳴
    笛攔停不服稽查取締逕行駛離之違規行為，經嘉義縣警察局
    民雄分局柳溝派出所警員甲○○填製嘉縣警交字第Ｌ000
    00000號舉發違反道路交通管理事件通知單逕行舉發，
    嗣異議人向原處分機關即交通部公路總局嘉義區監理所嘉義
    市監理站申訴，經原處分機關調查結果仍認異議人有上開違
    規行為，乃依道路交通管理處罰條例第六十條第一項規定，
    於九十七年四月十四日以嘉監義裁字第裁七六—Ｌ0000
    0000號裁決書，裁處異議人罰鍰三千元之處分。
三、異議意旨略以：異議人於九十七年三月八日下午二時五十七
    分許，駕駛車牌號碼五五一三—ＪＢ號自用小客貨車，途經
    台一線下員林段時，固有闖紅燈之違規事實，惟當時並未見
    聞警員對其鳴笛及持指揮棒攔停，警員應係對其前方車輛鳴
    笛攔停，為此聲明異議，請求撤銷原處分等情。
四、異議人固不否認於九十七年三月八日下午二時五十七分許，
    駕駛車牌號碼五五一三—ＪＢ號自用小客貨車，行經本件舉
    發違規路段之事實，惟矢口否認有何經警鳴笛攔停不服稽查
    取締逕行駛離之違規行為，然查：異議人駕駛上開自用小客
    車，於上開時、地，有經警鳴笛及持指揮棒攔停不服稽查取
    締逕行駛離違規行為之事實，業據證人即掣單告發之嘉義縣
    警察局民雄分局柳溝派出所警員甲○○到庭證述綦詳，且有
    其提出之現場照片附卷可稽，核與本院當庭勘驗舉發違規當
    時錄影光碟結果相符。異議人雖辯稱：當時並未見聞警員對
    其鳴笛及持指揮棒攔停，警員應係對其前方車輛鳴笛攔停云
    云，惟依本院當庭勘驗舉發違規當時錄影光碟結果，錄影畫
    面顯示異議人所駕車輛前方自用小客車係黃燈時經過舉發地
    點路口，異議人係紅燈時通過舉發地點路口，該前車通過警
    員所站位置時，警員並未鳴笛及持指揮棒攔停，異議人車輛
    經過警員所站位置時警員有鳴笛並持指揮棒攔停，而異議人
    並未停下等情，亦有勘驗筆錄在卷可參。是異議人辯稱不知
    有警員攔停稽查云云，實不足採。再本件舉發警員甲○○既
    已到庭具結作證，且衡諸該名警員係依法執行公務，其與異
    議人並不認識，亦無任何嫌隙可言，當不至甘冒涉犯偽證罪
    之風險，蓄意構陷異議人，故警員甲○○上述之證言應可採
    信，足認異議人駕車確有上述違規事實，異議人否認違規，
    自無可採。
五、綜上所述，本件異議人確有上開駕駛汽車有違反道路交通管
    理處罰條例之行為，經交通勤務警察制止時，不聽制止或拒
    絕停車接受稽查而逃逸之違規行為，自應依法處罰。原處分
    機關依道路交通管理處罰條例第六十條第一項之規定，裁處
    受處分人罰鍰三千元之處分，固非無見。惟本件異議人之違
    規行為係違反道路交通管理處罰條例第六十條第一項之規定
    ，尚應併依道路交通管理處罰條例第六十三條第一項第一款
    之規定記違規點數一點，原處分漏未就上開違規行為，併依
    道路交通管理處罰條例第六十三條第一項第一款之規定記違
    規點數一點，尚有未合。從而異議人之異議雖屬無據，然原
    處分機關所為之處分既有上述未妥之處，自應由本院撤銷原
    處分，依道路交通管理處罰條例第六十條第一項、第六十三
    條第一項第一款及違反道路交通管理事件統一裁罰基準表之
    規定，裁處如主文第二項所示。
據上論斷，應依道路交通管理處罰條例第八十七條第二項，道路
交通案件處理辦法第二十條前段，裁定如主文。
中    華    民    國  九十七  年    四    月   三十   日
                    交通法庭  法  官  鄭雅文
以上正本證明與原本無異。
如不服本裁定，應於裁定送達後五日內向本院提出抗告狀（應附
繕本）。
中    華    民    國  九十七  年    四    月   三十   日
                              書記官  鄭翔元


司法院資訊處製作；財團法人民間司法改革基金會備份。
